臺灣基隆地方法院民事裁定　　　　　　　 96年度補字第187號
原　　　告　漢訊投資股份有限公司
法定代理人　甲○○
被　　　告　普羅強生半導體股份有限公司
法定代理人　乙○○
上列當事人間請求塗銷董事登記等事件，本院裁定如下：
    主  文
本件訴訟標的價額核定為新臺幣壹佰陸拾伍萬元。
原告至遲應於前開核定訴訟標的價額之裁定確定後伍日內，向本
院補繳裁判費新臺幣壹萬柒仟佰拾伍元。如逾期未補繳，即
駁回其訴。
    理  由
一、按核定訴訟標的之價額，以起訴時之交易價額為準；無交易
    價額者，以原告就訴訟標的所有之利益為準；訴訟標的之價
    額不能核定者，以第466條所定不得上訴第三審之最高利益
    額數加十分之一定之；以一訴主張數項標的者，其價額合併
    計算之，民事訴訟法第77條之1第2項、第77條之12、第77條
    之2第1項分別定有明文。經查，原告起訴請求確認「原告與
    被告間董事關係不存在」，本件原告請求確認與被告間董事
    關係不存在，係為防止原告未來可能受回復之損害，以保全
    原告之利益為目的，應屬因財產權涉訟，則本件之訴訟標的
    價額應以原告上開主張成立時其所有之利益為核定標準，惟
    本件訴訟標的不能核定訴訟標的之價額，本件訴訟標的既無
    交易價額，又不能依其他受益情形而核定，即應依民事訴訟
    法第77條之12之規定，以不得上訴第三審之最高利益額數加
    十分之一，核定原告聲明之訴訟標的價額為新臺幣   (下同
    )1,650,000 元。
二、次按因財產權而起訴，其訴訟標的之金額或價額在新臺幣10
    萬元以下部分，徵收1千元；逾10萬元至100萬元部分，每萬
    元徵收1百元；逾100萬元至1千萬元部分，每萬元徵收90 元
    ；逾1千萬元至1億元部分，每萬元徵收80元；逾1億元至 10
    億元部分，每萬元徵收70元；逾10億元部分，每萬元徵收60
    元；其畸零之數不滿萬元者，以萬元計算，同法第77條之13
    定有明文。又依「臺灣高等法院民事訴訟、非訟事件、強制
    執行費用提高徵收數額標準」規定，訴訟標的之金額或價額
    逾十萬元部分，加徵原定數額十分之一。本件訴訟標的之價
    額核定為1,650,000元，故應徵裁判費17,335元。
三、當事人對於本院核定訴訟標的價額之裁定，得於10日內抗告
    。故原告至遲應於本院前開核定訴訟標的價額之裁定確定後
    5日內，向本院補繳第一審裁判費17,335元。如逾期未補繳
    ，即以裁定駁回其訴。
四、依民事訴訟法第77條之1、第249條第1項但書規定，裁定如
    主文。
中　　華　　民　　國　　96　　年　　9　　月　　14 　　日
　　              民事庭法　官　姚貴美
以上正本係照原本作成。
一、如不服本裁定主文第一項，得於本裁定送達後10日向本院提
    出抗告狀，並繳納抗告裁判費新臺幣1,000 元，抗告於臺灣
    高等法院。
二、對本裁定主文第二項，不得抗告。
中　　華　　民　　國　　96　　年　　9　　月　　14　　日
                        書記官　江美琪
